# 求教应收款项融资减值的会计处理

提问人：pittjean 时间：2020-02-01 20:55:13
本期客户将预计未来用于背书的应收银行承兑汇票重分类至应收款项融资，请问应收款项融资减值，到底是计入信用减值损失科目还是计入其他综合收益呢？

回答人：chenyiwei
应收款项融资是属于以公允价值计量且其变动计入其他综合收益的金融资产（债权类）。期末以公允价值计量。首先调整其期末公允价值的分录为：
借：应收款项融资——公允价值变动，呆：其他综合收益——应收款项融资公允价值变动
如公允价值下降则做相反分录。
然后再按新准则规定的预期损失模型确认减值损失。由于前期公允价值调整中已包含了信用减值因素的影响，故此时不再调整资产账面价值，而是编制以下分录：
借：信用减值损失，贷：其他综合收益——信用减值损失
由此可见，后一笔分录的目的是将因信用风险因素导致的公允价值变动与其他因素（如市场因素）导致的公允价值变动区分开来，前者计入损益，后者计入其他综合收益。